臺灣臺北地方法院刑事判決　　　　　　　　　　　　　九十三年度交簡上字第五號
　　上　訴　人　乙○○
　　即　被　告
右列上訴人即被告因過失傷害案件，不服本院新店簡易庭民國九十二年十二月十五日
九十二年度店交簡字第四四七號簡易判決（臺灣臺北地方法院檢察署檢察官聲請簡易
判決處刑書案號：九十二年度偵字第一一四七一號），提起上訴，本院管轄之第二審
合議庭判決如左：
    主    文
上訴駁回。
乙○○緩刑貳年。
    事    實
一、乙○○於民國九十二年三月三日下午三時二十分許，駕駛車牌號碼ＢＢＨ－六三
    三號重型機車，自雙向四車道之臺北縣新店市○○路與雙向二車道之建國路交岔
    路口東北角紅磚人行道起步進入路口，原應注意起步前應顯示方向燈，注意前後
    左右有無障礙或車輛行人，並應讓行進中之車輛行人優先通行，汽機車行駛至交
    岔路口左轉彎時，應距交岔路口三十公尺前顯示方向燈或手勢，行至交岔路口中
    心處左轉，四車道以上或同向二車道道路，欲左轉彎時，應距交岔路口三十公尺
    前換入內側車道或左轉車道，且轉彎車應讓直行車先行，而當時天氣陰、日間自
    然光線、視距良好、市區○○道路乾燥、無缺陷及障礙，行車管制號誌運作正常
    ，依其智識、能力，又無不能注意之情事，詎乙○○竟疏未注意民族路東向西方
    向車道有無行進中車輛，貿然快速起步、逕自駛入路口東北側，並在路口中旋左
    偏擬南向轉入建國路，適有甲○○騎乘車牌號碼ＡＳＦ－二九０號重型機車沿臺
    北縣新店市○○路東向西方向外側車道行駛，行經該路段與建國路交岔路口，擬
    由東向西方向直行通過路口，見狀閃煞不及，甲○○所乘機車前車頭遂猛力撞擊
    乙○○所乘機車左側車身，甲○○因而人車倒地，受有鼻樑挫裂傷、右臉、手背
    多處擦傷、右中指遠端指關節脫臼之傷勢。乙○○肇事後，於員警前往現場處理
    時，不逃避接受裁判而當場向警員自首、承認為肇事人而願接受裁判。
二、案經甲○○訴由臺北縣政府警察局新店分局報請臺灣臺北地方法院檢察署檢察官
    聲請簡易判決處刑。
    理    由
一、訊據上訴人即被告乙○○對於右揭犯罪事實均坦承不諱，核與告訴人甲○○指訴
    情節及臺北縣政府警察局新店分局道路交通事故調查報告表、補充資料表、現場
    及車輛照片、診斷證明書所載相符；當時天氣陰、日間自然光線、視距良好、市
    區○○道路乾燥、無缺陷及障礙，行車管制號誌運作正常，依被告之智識、能力
    ，又無不能注意之情事，及臺北縣新店市○○路為雙向四車道，東向西、西向東
    方向各有二車道，亦據臺北縣政府警察局新店分局據報到場處理之員警觀察、記
    載、標繪明確，有道路交通事故調查報告表、現場照片可考。
二、按道路交通安全規則所用名詞「汽車」指在道路上不依軌道或電力架線而以原動
    機行駛之車輛（包括機器腳踏車）；前項第一款所指之汽車，如本規則同一條文
    或相關條文就機器腳踏車另有規定者，係指除機器腳踏車以外四輪以上之車輛；
    行車前應注意之事項，依左列規定：（六）起步前應顯示方向燈，注意前後左右
    有無障礙或車輛行人，並應讓行進中之車輛行人優先通行；汽車行駛至交岔路口
    ，其行進、轉彎，應依左列規定：（四）左轉彎時，應距交岔路口三十公尺前顯
    示方向燈或手勢，行至交岔路口中心處左轉，並不得占用來車道搶先左轉；（五
    ）四車道以上或同向二車道道路，欲左轉彎時，應距交岔路口三十公尺前換入內
    側車道或左轉車道；（六）轉彎車應讓直行車先行；同向有二以上之車道者，左
    側車道為內側車道，右側車道為外側車道，道路交通安全規則第二條第一項第一
    款、第二項、第八十九條第一項第六款、第一百零二條第一項第四款、第五款、
    第六款前段、第二項定有明文。本件被告於九十二年三月三日下午三時二十分許
    ，駕駛車牌號碼ＢＢＨ－六三三號重型機車，自雙向四車道之臺北縣新店市○○
    路與雙向二車道之建國路交岔路口東北角紅磚人行道起步進入路口，當時天氣陰
    、日間自然光線、視距良好、市區○○道路乾燥、無缺陷及障礙，行車管制號誌
    運作正常，依其智識、能力，又無不能注意之情事，業如前述，被告竟疏未注意
    民族路東向西方向車道有無行進中車輛，貿然快速起步、逕自駛入路口東北側，
    並在路口中旋左偏擬南向轉入建國路，適告訴人騎乘車牌號碼ＡＳＦ－二九０號
    重型機車沿臺北縣新店市○○路東向西方向外側車道行駛，行經該路段與建國路
    交岔路口，擬由東向西方向直行通過路口，見狀閃煞不及，告訴人所乘機車前車
    頭遂猛力撞擊被告所乘機車左側車身，告訴人因而人車倒地，受有鼻樑挫裂傷、
    右臉、手背多處擦傷、右中指遠端指關節脫臼之傷勢，被告有起步時未注意有無
    行進中車輛、讓行進中車輛先行、左轉彎前未在三十公尺前先顯示方向燈光並換
    入內側車道、亦未讓直行車先行之過失甚明，且其過失行為與告訴人之傷害間，
    有相當因果關係，臺灣省臺北縣區車輛行車事故鑑定委員會亦同此認定，有臺灣
    省臺北縣區車輛行車事故鑑定委員會北鑑字第九二０九九五號覆函暨鑑定意見書
    可資參佐。
三、核被告所為，係犯刑法第二百八十四條第一項前段因過失傷害人罪。被告肇事後
    、於員警前往現場處理時，不逃避接受裁判而當場向警員自首、承認為肇事人而
    願接受裁判，已經原審職權查證屬實，有臺北縣政府警察局新店分局自首調查表
    可按，被告對於有權偵查犯罪之機關尚不知犯罪事實及犯罪人之前自首而願接受
    裁判，應依刑法第六十二條前段之規定減輕其刑。原審認被告罪證明確，參酌被
    告前科、素行、過失情節、犯後旋即自首，及告訴人所受傷勢等節，依刑事訴訟
    法第四百四十九條第一項前段、第三項、第四百五十四條第二項，刑法第二百八
    十四條第一項前段、第六十二條前段、第四十一條第一項前段，罰金罰鍰提高標
    準條例第一條前段、第二條予以論科，判處拘役五十日，並諭知如易科罰金之折
    算標準，其認事用法均無不合，量刑亦甚妥適。
四、惟被告僅曾於八十二年間因犯侵占罪經判處有期徒刑七月，緩刑三年確定，緩刑
    期滿未經撤銷，有臺灣高等法院被告全國前案紀錄表可佐，犯後旋即自首、於本
    院調查、審理中均坦承犯行、顯有悔意，並於九十三年四月二十五日與告訴人以
    新臺幣三萬元達成和解，現已賠償告訴人所受損害、獲告訴人諒解，有字據一紙
    影本可佐，經此偵、審程序後，當知所警惕、信無再犯之虞，本院認宣告之刑以
    暫不執行為適當，爰併予宣告緩刑二年，以啟自新。
據上論斷，應依刑事訴訟法第四百五十五之一條第三項、第三百六十八條，刑法第七
十四條第一款，判決如主文。
本案經檢察官越方如到庭執行職務。
中　　　華　　　民　　　國　　九十三　　年　　　七　　　月　　　九　　　日
                              臺灣臺北地方法院交通法庭
                                      審判長法  官  洪  文  慧
                                            法  官  鄧  德  倩
                                            法  官  陳  婷  玉
右正本證明與原本無異。
不得上訴。
                                            書記官  江  虹  儀
中　　　華　　　民　　　國　　九十三　　年　　　七　　　月　　　九　　　日
